臺灣臺南地方法院刑事判決　　　　　　　 94年度訴字第585號
公　訴　人　臺灣臺南地方法院檢察署檢察官
被　　　告　乙○○　男　36歲.
上列被告因違反毒品危害防制條例案件，經檢察官提起公訴（94
年度毒偵字第690號）及移送併辦（94年度毒偵字第956號），被
告就犯罪事實為有罪陳述，本院裁定進行簡式審判程序，判決如
下：
    主  文
乙○○連續施用第一級毒品，累犯，處有期徒刑壹年。
扣案之第一級毒品海洛因壹包（毛重零點參公克），沒收銷毀之
，注射針筒柒支，沒收之。
    事  實
一、乙○○前因肅清煙毒條例案件，於民國（下同）87年3月 31
    日，經本院以87年度訴字第126號，判處有期徒刑3年5 月確
    定，於92年11月6 日因縮短刑期執行完畢。另因施用毒品案
    件，經本院以90年度毒聲字第1779號裁定送觀察、勒戒後，
    認有繼續施用毒品傾向，由本院以90年度毒聲字第2227號裁
    定送強制戒治，後因戒治成效合格，由本院以91年度毒聲字
    第889號裁定停止戒治，所餘期間付保護管束，並於91 年10
    月31日因保護管束期滿未經撤銷而執行完畢。詎仍不知警惕
    ，於5年內，復基於施用第一級毒品之概括犯意，自93 年12
    月某日起至94年4月8日止，連續在台南縣關廟鄉埤頭村85號
    住處等處，施用第一級毒品海洛因多次，嗣於94年3月6日
    上午10時30分，經其同意為警進入前開住處搜索，並扣得注
    射針筒7支，並於94年4月11日下午3時10分，在台南縣永
    康市○○街土地公廟前，因行跡可疑為警盤查，扣得海洛因
    1 包（毛重0.3公克）而查悉上情。
二、案經台南縣警察局歸仁分局報請台灣台南地方法院檢察署檢
    察官偵查起訴及台灣台南地方法院檢察署移送併辦。
    理  由
一、本件被告所犯為死刑、無期徒刑或最輕本刑為三年以上有期
    徒刑以外之罪，其於準備程序中就被訴事實為有罪之陳述，
    經法官告知簡式審判程序之旨，並聽取公訴人之意見後，爰
    依刑事訴訟法第273條之1第1 項規定，裁定由受命法官獨任
    進行簡式審判程序，核先敘明。
二、經查，前揭犯罪事實，業經被告乙○○於警訊、偵查、及本
    院審理時自白不諱，並有注射針筒7支、海洛因1 包（毛重0
    0.3公克）、現場照片5幀（顯示被告持有海洛因1 包及注射
    針筒7 支）在卷可證，而被告之尿液經送長榮大學毒研中心
    以酵素免疫分析法EIA篩檢及氣相層析質譜儀法GC/MS確認結
    果，呈「嗎啡」陽性反應，此有該中心之確認報告1 紙附卷
    可稽（台灣台南地方法院檢察署94年度毒偵字第956 號卷第
    22頁），另扣案白色粉末1包，經台南市警察局第6分局以龍
    騰科技之試劑檢驗盒初步檢驗結果，呈「嗎啡、海洛因」反
    應，此有臺南市警察局第6分局毒品初步檢驗報告書1紙在卷
    可佐（台南市警察局偵查卷第7頁），足證被告確有施用第1
    級毒品海洛因，被告歷次自白之內容與客觀之事實均相符，
    可以採信，本件事證明確，被告犯行堪以認定。又被告前因
    施用毒品案件，經本院以90年度毒聲字第1779號裁定送觀察
    、勒戒後，認有繼續施用毒品傾向，由本院以90年度毒聲字
    第2227號裁定送強制戒治，後因戒治成效合格，由本院以91
    年度毒聲字第889 號裁定停止戒治，所餘期間付保護管束，
    並於91年10月31日因保護管束期滿未經撤銷而執行完畢，有
    臺灣高等法院被告前案紀錄表在卷足憑，被告於5 年內再犯
    毒品危害防制條例第10條之罪，自應依法論科。
三、按海洛因係毒品危害防制條例第2條第2 項第1款明定之第一
    級毒品。核被告所為，係犯毒品危害防制條例第10條第1 項
    施用第一級毒品罪。被告持有第一級毒品之低度行為，為施
    用第一級毒品之高度行為所吸收，不另論罪。被告先後多次
    施用第一級毒品之犯行，時間緊接，方法相同，觸犯構成要
    件相同之罪名，顯係基於概括犯意反覆為之，應依連續犯規
    定論以一罪，並依法酌加重其刑。另被告前因肅清煙毒條例
    案件，於87年3月31日，經本院以87年度訴字第126號，判處
    有期徒刑3年5月確定，於92年11月6 日因縮短刑期執行完畢
    ，有卷附臺灣高等法院被告前案紀錄表可按，其受有期徒刑
    之執行完畢，5 年內再犯有期徒刑以上之罪，為累犯，依法
    遞加重其刑。又檢察官就犯罪事實一部起訴者，其效力及於
    全部，刑事訴訟法第267條定有明文，是檢察官雖僅就被告
    自93年12月起至94年2月25日止之施用第一級毒品犯行起訴
    ，然被告其餘施用第一級毒品犯行與已起訴之部分有連續犯
    之裁判上一罪關係，為起訴效力所及，本院自應併予審究。
    爰審酌被告方經強制戒治執行完畢，未滿5 年，再次施用海
    洛因，實不足取，惟被告尚能坦承犯行，態度良好，且施用
    毒品究屬自戕行為等一切情狀，量處如主文所示之刑。扣案
    海洛因1包（毛重0.3公克），不問屬於犯人與否，應依毒品
    危害防制條例第18條第1 項前段規定，沒收銷燬之。另扣案
    注射針筒7 支，為被告所有，供本件犯罪所用之物，業經其
    供承在卷，爰依刑法第38條第1項第2款規定併予宣告沒收。
據上論斷，應依刑事訴訟法第273條之1第1項、第299條第1 項前
段，毒品危害防制條例第10條第1項、第18條第1項前段，刑法第
11條前段、第56條、第47條、第38條第1項第2款，判決如主文。
本案經檢察官甲○○到庭執行職務。
中　　華　　民　　國　　94　　年　　5 　　月　　31　　日
                  刑事第一庭    法  官  宋明中
以上正本證明與原本無異。
如不服本判決，應於收受送達後10日內，向本院提出上訴書狀（
應附繕本）。
                        　　　  書記官　王惠珠
中　　華　　民　　國　　94　　年　　6 　　月　　1 　　日
附錄本案論罪科刑法條：
毒品危害防制條例第10條第1項
施用第1級毒品者，處六月以上五年以下有期徒刑。
